臺灣嘉義地方法院刑事判決　　　　　　　　　　　　　九十三年度交易字第四六號
　　公　訴　人　臺灣嘉義地方法院檢察署檢察官
　　被　　　告　甲○○
右列被告因公共危險等案件，經檢察官提起公訴（九十三年度偵字第二四六二號），
被告於準備程序進行中就被訴事實為有罪之陳述，本院合議庭裁定由受命法官獨任行
簡式審判程序判決如左：
    主  文
甲○○服用酒類，不能安全駕駛動力交通工具而駕駛，處有期徒刑肆月；又過失致人
於死，處有期徒刑壹年。應執行有期徒刑壹年貳月。
    事  實
一、甲○○於民國九十三年三月十日晚上，與林榮元、周文進、吳定泰、林志憲在嘉
    義縣新港鄉「故鄉海產店」服用酒類啤酒，已酒醉不能安全駕駛動力交通工具之
    程度，竟仍駕駛車號ＵＲ—一一九六號自小客車搭載林榮元、周文進、吳定泰、
    林志憲上路，沿嘉義縣新港鄉縣道嘉一五九公路往嘉義市方向行駛，於翌日凌晨
    一時四十五分許行經前揭縣道南下八點五公里處時，原應注意車前狀況，並隨時
    採取必要之安全措施，而依當時天候晴、夜間有照明、路面乾燥、無缺陷、無障
    礙物、視距良好等情，並無不能注意之情事，其竟疏未注意仍以時速八十至九十
    公里之超速行駛（該路段限速為時速六十公里），致撞擊路旁行道樹，造成林榮
    元、周文進、吳定泰均受傷送醫治療（過失傷害部分未據告訴），林志憲因頭顱
    破裂而在送抵醫院前死亡，警察據報後前往現場處理，於同月十一日上午七時四
    十八分許，在嘉義縣警察局民雄分局月眉派出所對甲○○施以酒測，測得其呼氣
    所含酒精濃度達每公升零點四零毫克。
二、案經林志憲之父親乙○○訴由嘉義縣警察局民雄分局報請臺灣嘉義地方法院檢察
    署檢察官偵查起訴，嗣由本院合議庭裁定由受命法官獨任進行簡式審判程序。
    理  由
一、訊據被告甲○○，對於在右揭時、地因服用酒類，不能安全駕駛動力交通工具而
    駕駛之犯罪事實坦認無訛，核與證人即當日與伊一同飲酒之友人林榮元、周文進
    、吳定泰所述相符，並有酒測單一紙在卷可稽。按刑法第一百八十五條之三所規
    定服用酒類，不能安全駕駛動力交通工具而駕駛者，應負刑事責任，揆其立法目
    的本在藉抽象危險犯之犯罪構成要件，以嚇阻酒後駕車者對道路交通安全之危害
    ，本不以發生實害為必要。而所謂不能安全駕駛之認定，並無一定之數值可供界
    定，而係由法院以一般社會通念之客觀標準，足生公共危險時即足。目前行政機
    關所取締酒後駕車之參考標準，係依法務部於八十八年五月十日邀集司法院刑事
    廳、交通部、行政院衛生署、內政部警政署及中央警察大學等機關開會，所為凡
    呼氣酒精濃度逾每公升含零點五五毫克時，即屬不能安全駕駛之決議。上開會議
    決議本身固僅屬檢警取締酒後駕車之參考，尚無拘束法院之效力，惟以上開會議
    決議所採之標準，係參考美國、德國及日本等國家所進行之酒精濃度與精神狀態
    之測試實驗，亦即，各項實驗均發現凡呼氣中酒精濃度達每公升零點五五毫克時
    ，就人之生理方面，已產生視覺反應遲鈍、影像不能集中、同時不能看清前方路
    況及車旁照後鏡等狀況，及駕駛能力已受有影響、肇事率已為一般人正常人之十
    倍之事實。被告係因駕車肇事致被害人林志憲死亡而遭警查獲，於肇事約六小時
    後之上午七時四十八分測得其呼氣中酒精濃度仍達每公升零點四零毫克，有酒測
    單一紙在卷可按，足證當日伊於酒後確實已無法正常操控車輛。而被告於酒後確
    有駕車之事實，業如前述，是以其確有於飲用酒類後，已不能安全駕駛動力交通
    工具而仍然駕駛之犯行，堪予認定。
二、另訊據被告甲○○在右揭時、地酒後駕車，因超速致撞擊行道樹，使同車被害人
    林志憲傷重死亡事實均已坦承不諱，核與證人即當日同車友人林榮元、周文進、
    吳定泰等人證述內容相符，此外，並有道路交通事故現場圖、道路交通事故調查
    報告表、道路交通事故補充資料表、事故現場及車損照片八幀、酒測單等件附卷
    可稽，被告為本件駕車肇事人無疑。而被害人林志憲確係因本件交通事故傷重當
    場死亡，亦經臺灣嘉義地方法院檢察署檢察官督同檢驗員相驗無訛，有相驗屍體
    證明書、驗斷書、勘驗筆錄、華濟醫院法醫參考病例摘要及相驗照片三幀在卷足
    憑。按汽車駕駛人飲用酒類後其吐氣所含酒精濃度超過每公升零點二五毫克者，
    不得駕車；行車速度，依速限標誌或標線之規定，道路交通安全規則第一百十四
    條第二款、第九十三條第一項本文分別定有明文，被告為已考領駕照之駕駛人，
    對此等交通安全法規自難諉稱不知，而依卷附道路交通事故調查報告表所示，事
    發當時天候晴、夜間有照明、路面乾燥、無缺陷、無障礙物、視距良好，該路段
    限速每小時六十公里，並無使被告不能注意遵循前開規定行車之情事，被告竟於
    酒後已達不能安全駕駛之程度猶駕車上路，超速行駛，且未注意車前狀況而肇事
    ，伊對本件事故之發生為有過失，至屬明確。被告之過失犯行與被害人林志憲之
    死亡結果間具相當因果關係。綜上，本件罪證明確，被告過失致死犯行洵堪認定
    。
三、被告於飲酒已達不能安全駕駛動力交通之程度後，仍駕車上路行駛，核其所為，
    係犯刑法第一百八十五條之三之酒醉駕駛罪；另其因駕駛過失肇事致被害人林志
    憲死亡，係觸犯刑法第二百七十六條第一項之過失致人於死罪。被告所犯上開二
    罪，犯意各別，構成要件互異，應予分論併罰。又被告酒醉駕車，且未依限速駕
    駛車輛，致被害人林志憲死亡，就其所犯過失致死罪部分，應依道路交通管理處
    罰條例第八十六條第一項之規定予加重其刑。爰審酌酒後駕車之危害及酒後不應
    駕車之觀念，已透過學校教育、政令宣導及各類媒體廣為介紹傳達各界週知多年
    ，被告對於酒後不能駕車，及酒醉駕車之危險性，應有相當之認識，詎其明知飲
    酒致醉，不能安全駕駛，猶駕車上路，顯心存僥倖，並乏尊重其他用路人生命、
    財產安全之觀念，至屬可訾，另審酌被告於道路超速駕駛，且未注意車前狀況，
    視其他用路人之生命、財產為無物，駕駛態度至為輕率，又本件被害人因受高速
    、猛力撞擊而頭顱破裂，當場死亡，被害人之屍體及車禍之碎片、散落物分佈狀
    況，肇事情節甚為嚴重；及被告犯後頗有悔意，坦承犯行，犯後態度尚稱良好，
    然尚未與被害人家屬達成和解等各項情狀，就其所犯各罪分別量處如主文所示之
    刑，並定其應執行刑，以資懲儆。
據上論斷，依刑事訴訟法第二百七十三條之一第一項、第二百九十九條第一項前段，
道路交通管理處罰條例第八十六條第一項，刑法第一百八十五條之三、第二百七十六
條第二項、第五十一條第五款，判決如主文。
本案經檢察官陳昭廷到庭執行職務。
中      華      民      國    九十三    年      五      月    三十一    日
                                      臺灣嘉義地方法院交通法庭
                                            法  官  朱  美  璘
右正本證明與原本無異。
如不服本判決，應於判決送達後十日內，向本院提出上訴狀。
中      華      民      國    九十三    年      五      月    三十一    日
                                            書記官  尹  玉  琪
附錄本案所犯法條全文：
中華民國刑法第一百八十五條之三
服用毒品、麻醉藥品、酒類或其他相類之物，不能安全駕駛動力交通工具而駕駛者，
處一年以下有期徒刑、拘役或三萬元以下罰金。
中華民國刑法第二百七十六條
(過失致死罪)
因過失致人於死者，處二年以下有期徒刑、拘役或二千元以下罰金。
從事業務之人，因業務上之過失犯前項之罪者，處五年以下有期徒刑或拘役，得併科
三千元以下罰金。
